【裁判字號】    97,訴,3098
【裁判日期】    971212
【裁判案由】    違反毒品危害防制條例
【裁判全文】
臺灣彰化地方法院刑事判決              97年度訴字第3098號
公  訴  人  臺灣彰化地方法院檢察署檢察官
被      告  甲○○
                    （現另案於臺灣彰化監獄彰化分監執行）
上列被告因違反毒品危害防制條例案件，經檢察官提起公訴（97
年度毒偵字第3846號），本院改依簡式審判程序審理，判決如下
：
    主  文
甲○○施用第一級毒品，處有期徒刑捌月。
    事  實
一、甲○○前因施用毒品案件，經裁定令入勒戒處所施以強制戒
    治後，於民國90年6月1日執行完畢釋放。復於上開強制戒治
    執行完畢釋放後5年內，在93年間，因連續施用第一、二級
    毒品案件，經本院以94年度訴字第577號判決分別判處有期
    徒刑9月、4月，定應執行有期徒刑1年確定。詎仍不知戒除
    毒癮，復於97年8月16日下午4、5時許，在臺中市某處郊區
    溪邊，以第一級毒品海洛因粉末摻水置於針筒注射之方式，
    施用第一級毒品海洛因1次（該注射針筒已經甲○○丟棄）
    。嗣於97年8月18日下午4時30分許，在南投縣草屯鎮○○里
    ○○路188號為警查獲，並得其同意採集尿液送驗，結果呈
    現可待因及嗎啡之陽性反應，始悉上情。
二、案經彰化縣警察局彰化分局報告臺灣彰化地方法院檢察署檢
    察官偵查起訴。
    理  由
壹、程序部分：
    查被告甲○○所犯之本案犯罪，係死刑、無期徒刑、最輕本
    刑為3年以上有期徒刑以外之罪。其於準備程序就上開被訴
    事實為有罪之陳述，經受命法官告知簡式審判程序之旨，並
    聽取其與公訴人之意見後，本院認無不得或不宜改依簡式審
    判程序進行之情事。爰依刑事訴訟法第273條之1第1項、第
    284條之1規定，裁定由受命法官獨任進行簡式審判程序，先
    予敘明。
貳、實體部分：
一、訊據被告對於上開事實坦承不諱；且於97年8月18日對被告
    所採集之尿液，經送檢驗後，結果呈現可待因及嗎啡之陽性
    反應，有彰化縣警察局彰化分局委託檢驗尿液代號與真實姓
    名對照表、尿液採及檢驗同意書，及詮昕科技股份有限公司
    97年8月27日報告編號00000000號濫用藥物尿液檢驗報告各1
    紙在卷可憑。足認被告之自白與事實相符，應可採信。本案
    事證明確，被告上開施用第一級毒品之犯行，堪以認定。
二、查被告前因施用毒品案件，經裁定令入勒戒處所施以強制戒
    治後，於90年6月1日執行完畢釋放。復於上開強制戒治執行
    完畢釋放後5年內，在93年間，因連續施用第一、二級毒品
    案件，經本院以94年度訴字第577號判決分別判處有期徒刑9
    月、4月，定應執行有期徒刑1年確定等節，有臺灣高等法院
    被告前案紀錄表1份在卷可按。被告自上開強制戒治執行完
    畢釋放後，距本次施用毒品犯罪，其期間雖已超過5年，但
    因被告在該強制戒治執行完畢釋放後5年內，曾於93年間再
    犯施用毒品案件，顯見原實施之強制戒治已無法收其實效，
    不足以遮斷其施用毒品之毒癮。是被告本案所為，合於毒品
    危害防制條例第23條第2項所定之追訴要件（最高法院95年
    第7次刑事庭會議決議參照），自應依法論科。
三、按海洛因為毒品危害防制條例第2條第2項第1款所明定之第
    一級毒品，不得非法施用。核被告所為，係犯毒品危害防制
    條例第10條第1項之施用第一級毒品罪。其為施用第一級毒
    品而持有海洛因之低度行為，已為其施用之高度行為所吸收
    ，不另論罪。
四、又按施用毒品行為之本質為藥物濫用、物質依賴，自殘性明
    顯，侵害性卻隱晦。基於施用毒品此一特性，毒品危害防制
    條例第10條第1項、第2項之刑罰，就須與同條例第20條之保
    安處分比擬觀察，而不應與一般犯罪之刑罰等量齊觀。因此
    ，對被告施以相當期間之徒刑，藉以隔離毒品、戒除依賴即
    可，過度監禁之結果，徒然虛擲被告生命，並有浪費國家稅
    收之虞。爰審酌被告曾有搶奪、竊盜、妨害自由及多次施用
    毒品之犯罪前科【不構成累犯】，有上開臺灣高等法院被告
    前案紀錄表在卷可按，素行不佳；且前已因施用毒品案件，
    經施以強制戒治及判處徒刑後，猶不知警惕，仍再施用，顯
    見未能悔改並記取教訓；惟念及施用毒品犯罪之本質為戕害
    自我身心健康之行為，尚未嚴重破壞社會秩序或侵害他人權
    益，以及被告於犯後坦承犯行，態度良好等一切情狀，量處
    如主文所示之刑，以資懲儆。至於扣案之白色結晶1包，被
    告否認與上開施用毒品犯行有關，且經送行政院衛生署草屯
    療院鑑定，結果亦未檢出含有法定毒品成分，有該院97年10
    月3日草療鑑字第0970008670號鑑定書1紙在卷足憑（見本院
    卷第27頁），自不得宣告沒收，併此敘明。
據上論斷，應依刑事訴訟法第273條之1第1項、第284條之1、第2
99條第1項前段，毒品危害防制條例第10條第1項，判決如主文。
本案經檢察官謝雨青到庭執行職務。
中    華    民    國    97    年    12    月    12    日
                        刑事第八庭    法  官  陳銘壎
以上正本證明與原本無異。
如不服本判決應於收受判決後10日內向本院提出上訴書狀，並應
敘述具體理由; 其未敘述上訴理由者，應於上訴期間屆滿後20日
內向本院補提理由書（均須按他造當事人之人數附繕本）「切勿
逕送上級法院」。
中    華    民    國    97    年    12    月    12    日
                                      書記官  楊筱惠
附錄本案論罪科刑法條全文：
毒品危害防制條例第10條第1項
施用第一級毒品者，處6月以上5年以下有期徒刑。


司法院資訊處製作；財團法人民間司法改革基金會備份。
